臺灣花蓮地方法院刑事判決              100年度訴字第160號
                                      100年度訴字第267號
公  訴  人  臺灣花蓮地方法院檢察署檢察官
被      告  陳永坤
            楊淑美
共      同
選任辯護人  蔡文欽律師
上列被告因違反毒品危害防制條例案件，經檢察官提起公訴（10
0年度偵字第 1538號、第1555號、第1883號、第1981號、第2181
號）、追加起訴（ 100年度偵字第2790號、第3119號、第3812號
）及移送併辦（100年度偵字第2668號），本院判決如下：
    主  文
陳永坤共同販賣第一級毒品，伍罪，均累犯，各處如附表一所示
之刑；又共同販賣第二級毒品，陸罪，均累犯，各處如附表二所
示之刑；又販賣第二級毒品，貳罪，均累犯，各處如附表五所示
之刑；又販賣第二級毒品未遂，累犯，處如附表六所示之刑。應
執行有期徒刑拾柒年。如附表一、附表二編號一至編號五所示販
賣第一級毒品及第二級毒品所得新臺幣陸萬壹仟元均與楊淑美連
帶沒收，如全部或一部不能沒收時，均以其與楊淑美之財產連帶
抵償之；如附表二編號六所示販賣第二級毒品所得新臺幣壹萬均
與楊淑美、張漢元連帶沒收，如全部或一部不能沒收時，均以其
與楊淑美、張漢元之財產連帶抵償之；如附表五所示販賣第二級
毒品所得新臺幣壹萬伍仟伍佰元均沒收，如全部或一部不能沒收
時，以其財產抵償之。扣案之海洛因陸包（含袋重，驗餘毛重柒
點壹伍公克）、甲基安非他命拾壹包（含袋重拾壹點壹公克）沒
收銷燬之。扣案門號0000000000號之行動電話壹支（
含門號0000000000號之SIM卡壹張）、電子磅秤壹臺
、藥鏟壹支、分裝袋貳包、記帳簿壹本均沒收。
楊淑美共同販賣第一級毒品，伍罪，各處如附表一所示之刑；又
共同販賣第二級毒品，陸罪，各處如附表二所示之刑；又販賣第
一級毒品，拾罪，各處如附表三所示之刑；又販賣第二級毒品，
參罪，各處如附表四所示之刑。應執行有期徒刑貳拾年。如附表
一、附表二編號一至編號五所示販賣第一級毒品及第二級毒品所
得新臺幣陸萬壹仟元均與陳永坤連帶沒收，如全部或一部不能沒
收時，均以其與陳永坤之財產連帶抵償之；如附表二編號六所示
販賣第二級毒品所得新臺幣壹萬均與陳永坤、張漢元連帶沒收，
如全部或一部不能沒收時，均以其與陳永坤、張漢元之財產連帶
抵償之；如附表三、四所示販賣第一級毒品及第二級毒品所得新
臺幣捌萬貳仟元均沒收，如全部或一部不能沒收時，以其財產抵
償之。扣案之海洛因陸包（含袋重，驗餘毛重柒點壹伍公克）、
甲基安非他命拾壹包（含袋重拾壹點壹公克）沒收銷燬之。扣案
門號0000000000號之行動電話壹支（含門號0000
000000號之 SIM卡壹張）、電子磅秤壹臺、藥鏟壹支、分
裝袋貳包、記帳簿壹本均沒收。
    事  實
一、陳永坤前於民國99年間因違反毒品危害防制條例案件，經本
    院判處有期徒刑6月確定，於99年7月29日徒刑易科罰金執行
    完畢。詎仍不知悔改，與楊淑美均明知海洛因、甲基安非他
    命、分別係毒品危害防制條例第2條第2項第1款及第2款所列
    管之第一級毒品及第二級毒品，均不得販賣，竟為下列販賣
    毒品之犯行：（一）陳永坤與楊淑美基於共同販賣第一級毒
    品以牟利之犯意聯絡，於附表一所示之時間，以附表一所示
    之聯絡方式與購毒者約定毒品交易之地點、數量、價格等事
    宜後，陳永坤及楊淑美隨即依約前往如附表一所示之地點交
    付海洛因，並收取現金，陳永坤與楊淑美以此方式，共同販
    賣如附表一所示金額之海洛因與楊介元、徐遠程、鄧運財、
    鄧景鵬、周賢丕等人共 5次；（二）陳永坤與楊淑美基於共
    同販賣第二級毒品以牟利之犯意聯絡（就附表二編號1至5部
    分），並另與張漢元共同基於販賣二級毒品以牟利之犯意聯
    絡（就附表二編號 6部分），於附表二所示之時間，以附表
    二所示之聯絡方式與購毒者約定毒品交易之地點、數量、價
    格等事宜後，陳永坤及楊淑美隨即依約前往如附表二所示之
    地點交付甲基安非他命，並收取現金，陳永坤與楊淑美以此
    方式，共同販賣如附表二所示金額之甲基安非他命與張漢元
    、楊介元、陳韋翰、黃婉婷、吳昭禹、徐遠程、鄧景鵬、莊
    朝文等人共 6次；（三）楊淑美基於販賣第一級毒品以牟利
    之犯意，於附表三所示之時間，以附表三所示之聯絡方式與
    購毒者約定毒品交易之地點、數量、價格等事宜後，楊淑美
    隨即依約前往如附表三所示之地點交付海洛因，並收取現金
    （除附表三編號 8部分尚有新臺幣【下同】31,000元尚未取
    得），楊淑美以此方式，販賣如附表三所示金額之海洛因與
    鍾瑞勳、湯文貞、劉文慶、周賢丕等人共10次；（四）楊淑
    美基於販賣第二級毒品以牟利之犯意，於附表四所示之時間
    ，以附表四所示之聯絡方式與購毒者約定毒品交易之地點、
    數量、價格等事宜後，楊淑美隨即依約前往如附表四所示之
    地點交付甲基安非他命，並收取現金，楊淑美以此方式，販
    賣如附表四所示金額之甲基安非他命與張漢元、劉斯聖、黃
    金朝、謝志祥等人共 3次；（五）陳永坤基於販賣第二級毒
    品以牟利之犯意，於附表五、六所示之時間，以附表五、六
    所示之聯絡方式與購毒者約定毒品交易之地點、數量、價格
    等事宜後，陳永坤隨即依約前往如附表五所示之地點交付甲
    基安非他命，並收取現金，陳永坤以此方式，販賣如附表五
    所示金額之甲基安非他命與李承達、葉俊孝等人共 2次；又
    陳永坤於附表六所示之時間與張漢元通聯後，因未及交付甲
    基安非他命，而販賣第二級毒品未遂。嗣員警對楊淑美所持
    用門號0000000000號、陳永坤所持用門號0000000000號、張
    漢元所持用門號0000000000號、鍾瑞勳所持用門號00000000
    00號、劉文慶所持用門號 0000000000號、00000000 00號之
    行動電話實施通訊監察而查悉楊淑美、陳永坤販賣毒品之犯
    行，並於100年3月16日晚上10時20分許，在花蓮縣花蓮市○
    ○路 180號前查獲楊淑美及另案通緝之陳永坤，在陳永坤身
    上扣得海洛因 1包（含袋重1.6公克）（起訴書誤載為5.6公
    克）、甲基安非他命1包（含袋重0.6公克）、門號00000000
    00號之行動電話1支（內含門號0000000000號SIM卡）、藥鏟
    1支、分裝袋1包等物，復於陳永坤所駕駛之車牌號碼JE-821
    6號自用小客車上及楊淑美之手提包內扣得海洛因5包（含袋
    重5.6公克）、甲基安非他命 10包（含袋重10.5公克），甲
    基安非他命吸食器1組、電子磅秤1臺、分裝袋1包、記帳簿1
    本、門號0000000000號、0000000000號之行動電話 2支（含
    門號0000000000號、000 0000000號之SIM卡各 1張）及門號
    0000000000號、0000000000號、0000000000號、0000000000
    號、0000000000號、00000 00000號、0000000000號之SIM卡
    各1張等物。
二、案經花蓮縣警察局移送及花蓮縣警察局花蓮分局報告臺灣花
    蓮地方法院檢察署檢察官偵查起訴、追加起訴及移送併辦。
    理  由
壹、證據能力：
一、按偵查中由檢察官依司法警察機關聲請或依職權以書面記載
    第11條之事項，並敘明理由、檢附相關文件，聲請該管法院
    核發通訊監察書後，即得實施通訊監察，通訊保障及監察法
    第5條第2項定有明文。經查，本案員警對門號0000000000號
    、0000000000號、0000000000號、0000000000號、00000000
    00、0000000000號之行動電話實施監聽錄音，已依法由檢察
    官向本院聲請核發通訊監察書，有通訊監察書（含通訊監察
    書電話附表） 1份在卷可稽。又依據該通訊監察書暨電話附
    表記載，案由涉嫌觸犯之法條為毒品危害防制條例第 4條，
    實施監察通訊，監察方法為監聽、錄音及其他，因此，前開
    通訊監察書均已載明涉嫌觸犯案由、監察對象、監察之通訊
    種類及號碼等足資識別之特徵、監察處所、理由、方法、聲
    請機關或依職權核發、執行機關、適用法條、監聽結果報告
    等事項，已符合前開法定要件，是以本案員警對被告 2人及
    張漢元、鍾瑞勳、劉文慶等人所使用之行動電話實施監聽錄
    音，並未逾越授權實施監察之範圍。再者，被告於監聽過程
    透露犯罪行為之陳述，並非因員警監聽所致，其陳述係出於
    被告之自由意思，自可採信，因之監聽錄音所取得之證據，
    有證據能力。又監聽錄得之錄音，係憑機械力照錄，未經人
    為操作，復未伴有個人主觀意見在內，應有證據能力；偵查
    犯罪機關依法定程序監聽之錄音，如已踐行調查證據程序，
    固非不可採為認定犯罪事實之基礎，此觀刑事訴訟法第 165
    條之1第2項之規定自明，又監聽錄音製作之譯文，如僅為偵
    查犯罪機關單方面製作，而被告或訴訟關係人對其真實性復
    有爭執，法院自應依上開規定勘驗該監聽之錄音踐行調查證
    據之程序，以確認該監聽錄音譯文之真實性，定其取捨，不
    得逕以該監聽錄音之譯文，採為認定被告有罪之基礎，最高
    法院93年臺上字第2263號判決意旨可資參照。故將監聽之內
    容製作成譯文，乃將上開具有證據能力監聽錄得之錄音具體
    為文字紀錄，此部分雖屬傳聞，然本件被告 2人及其等之辯
    護人對於監聽譯文之內容均不爭執，且本件通訊監聽譯文係
    由承辦員警基於查緝本案之偵查過程中所製作，無證據顯示
    存有詐偽或虛飾之情事，應無顯不可信之情形，則該監聽譯
    文依據刑事訴訟法第159條之5規定，即有證據能力。
二、按被告以外之人於審判外之言詞或書面陳述，除法律有規定
    者外，不得作為證據。又被告以外之人於偵查中向檢察官所
    為之陳述，除顯有不可信之情況者外，得為證據；被告以外
    之人於審判外之陳述，經當事人於審判程序同意作為證據，
    法院審酌該言詞陳述或書面陳述作成時之情況，認為適當者
    ，亦得為證據。當事人、代理人或辯護人於法院調查證據時
    ，知有第159條第1項不得為證據之情形，而未於言詞辯論終
    結前聲明異議者，視為有前項之同意，刑事訴訟法第 159條
    第1項、第159條之1第2項及第159條之5分別定有明文。查證
    人邱重福、莊朝文、張漢元、吳昭禹、鄧運財、黃婉婷、陳
    韋翰、周賢丕、楊介元、湯文貞、鍾瑞勳、劉文慶、徐遠程
    、鄧景鵬、李承達、葉俊孝、劉文慶、劉斯聖、謝志祥於警
    詢時之陳述，雖不合刑事訴訟法第159條第1項得為證據之要
    件，惟公訴人、被告 2人及其等之辯護人對於上開審判外之
    言詞陳述，均業於本院準備程序時表示無意見，且迄於本案
    言詞辯論終結前亦未聲明異議，而本院審酌其等言詞陳述作
    成之情況，核無違法取證及證明力明顯過低之瑕疵，亦認為
    以之作為證據為適當；又證人邱重福、莊朝文、張漢元、吳
    昭禹、鄧運財、黃婉婷、陳韋翰、周賢丕、楊介元、湯文貞
    、鍾瑞勳、劉文慶、徐遠程、鄧景鵬、李承達、葉俊孝、劉
    文慶、劉斯聖、謝志祥於偵查中之陳述，亦無顯不可信之情
    形，故依上開規定，證人邱重福、莊朝文、張漢元、吳昭禹
    、鄧運財、黃婉婷、陳韋翰、周賢丕、楊介元、湯文貞、鍾
    瑞勳、劉文慶、徐遠程、鄧景鵬、李承達、葉俊孝、劉文慶
    、劉斯聖、謝志祥於警詢及偵查中之陳述，均具有證據能力
    。
貳、實體部分：
一、上開犯罪事實，業據被告 2人於本院審理時均坦承不諱，核
    與證人邱重福、莊朝文、張漢元、吳昭禹、鄧運財、黃婉婷
    、陳韋翰、周賢丕、楊介元、湯文貞、鍾瑞勳、劉文慶、徐
    遠程、鄧景鵬、李承達、葉俊孝、劉文慶、劉斯聖、謝志祥
    於警詢及偵查中所證述之情節相符，並有通訊監察譯文、法
    務部調查局濫用藥物實驗室100年4月22日調科壹字第100230
    09000號、第00000000000號鑑定書各1份在卷、門號0000000
    000號之行動電話1支（含門號0000000000號之SIM卡1張）、
    海洛因6包（含袋重7.2公克）、甲基安非他命11包（含袋重
    11.1公克）、藥鏟1支、分裝袋2包、電子磅秤1臺、記帳簿1
    本扣案足參，足認被告 2人之自白與事實相符。至附表三編
    號5部分，因證人周賢丕於偵查中證述：伊於100年農曆過年
    前後向被告楊淑美購入 3次海洛因，每次24,000元至28,000
    元等語，故無法逐次認定被告楊淑美每次販賣海洛因與周賢
    丕之數量及所得之實際金額，依罪疑唯輕之法則，就此部分
    採最有利被告楊淑美之認定，即每次販賣24,000元之海洛因
    與周賢丕，併此敘明。按販賣毒品罪之所謂「意圖」，即犯
    罪之目的，原則上不以發生特定結果為必要，只需有營利之
    意圖為已足，不以買賤賣貴而從中得利為必要（最高法院97
    年度臺上字第2109號判決意旨參照）。次按販賣海洛因、甲
    基安非他命係違法行為，非可公然為之，亦無公定價格，販
    賣者販入後可任意分裝增減其份量再行出售，而每次交易之
    價格、數量，亦隨時依交易對象、當時行情而變動，縱或出
    售之價格較低，亦非當然無營利意圖，即便為相同價格，因
    份量較少亦能從中獲利，除經坦承犯行並能供明販入、賣出
    確實價量外，委難查得實情，如被告自始否認到底，既無法
    追得上手，更難查悉有無從中獲利，是除非別有事證，足認
    係按同一價量委買或轉售，確未牟利外，尚難據此即認販賣
    之證據有所未足，否則將造成知過坦承者難辭重典，飾詞否
    認者反得僥倖，而失情理之平。且按一般民眾均知政府一向
    對毒品之查禁森嚴，且重罰不與寬貸，衡情倘非有利可圖，
    絕無平白甘冒被嚴查重罰高度風險之理，從而，舉凡其有償
    交易，除足反證其確係另基於某種非營利本意之關係外，通
    常尚難因無法查悉其販入價格，作為是否高價賣出之比較，
    諉無營利之意思阻卻販賣犯行之追訴（最高法院 84年度第3
    次刑事庭會議決議意旨參照）。本件被告 2人與附表所示之
    購毒者均非至親，亦無深交，肯甘冒風險，將海洛因及甲基
    安非他命出售與如附表所示之購毒者，倘無從中賺取差價、
    抽取部分海洛因、甲基安非他命施用、投機貪圖小利或圖得
    上手、購毒之人所提供之毒品，豈有甘冒重典依購入價格轉
    售或代購之理，是被告 2人主觀上有營利之意圖，應堪認定
    。綜上所述，本件事證明確，被告 2人上開犯行均洵堪認定
    ，應依法論科。
二、論罪科刑：
（一）核被告陳永坤就附表一部分所為，係犯毒品危害防制條例
      第4條第1項之販賣第一級毒品罪；就附表二、五部分所為
      ，係犯毒品危害防制條例第4條第2項之販賣第二級毒品罪
      ；就附表六部分所為，係犯毒品危害防制條例第4條第6項
      、第 2項之販賣第二級毒品未遂罪；核被告楊淑美就附表
      一、三編號1至4、6至8部分所為，係犯毒品危害防制條例
      第4條第 1項之販賣第一級毒品罪；就附表三編號5部分所
      為，係犯毒品危害防制條例第4條第1項之販賣第一級毒品
      罪及同條第 2項之販賣第二級毒品罪；就附表二、四部分
      所為，係犯毒品危害防制條例第4條第2項之販賣第二級毒
      品罪。檢察官於起訴時認被告陳永坤於附表六編號 1所示
      之犯行，係違反毒品危害防制條例第4條第2項之販賣第二
      級毒品罪，然檢察官於準備程序時已更正起訴法條為毒品
      危害防制條例第4條第 6項、第2項之販賣第二級毒品未遂
      罪，本院自毋庸再變更公訴人起訴之法條，附予敘明。被
      告 2人於販賣前後持有海洛因及甲基安非他命之低度行為
      ，應為販賣之高度行為所吸收，均不另論罪。被告陳永坤
      與被告楊淑美間就附表一及附表二所示之販賣第一級毒品
      及販賣第二級毒品犯行，就附表二編號 6部分並與張漢元
      ，有犯意聯絡與行為分擔，為共同正犯。被告楊淑美於附
      表三編號 5部分係同時販賣海洛因及甲基安非他命與劉文
      慶，而以一行為同時觸犯毒品危害防制條例第4條第1項販
      賣第一級毒品罪及同條第 2項之販賣第二級毒品罪，為想
      像競合犯，依刑法第55條之規定，應從重之販賣第一級毒
      品罪處斷。被告 2人所為如附表所示各次販賣海洛因及甲
      基安非他命之犯行，時間、地點有異，顯係基於各別犯意
      為之，應分論併罰。
（二）被告陳永坤前於99年間因違反毒品危害防制條例案件，經
      本院判處有期徒刑6月確定，於99年7月29日徒刑易科罰金
      執行完畢等情，有臺灣高等法院被告前案紀錄表 1份在卷
      可稽，其前受有期徒刑執行完畢，於 5年內故意再犯本件
      如附表一、二、五、六所示有期徒刑以上之罪，均為累犯
      ，應依刑法第47條第 1項規定，除法定刑為死刑、無期徒
      刑部分不得加重外，餘均加重其刑。
（三）次按刑之量定，為求個案裁判之妥當性，法律固賦予法院
      裁量權，但此項裁量權之行使，除應依刑法第57條規定，
      審酌行為人及其行為等一切情狀，為整體之評價，並應顧
      及比例原則及平等原則，使罪刑均衡，輕重得宜，以契合
      社會之法律感情。又刑法第59條規定犯罪之情狀可憫恕者
      ，得酌量減輕其刑，所謂「犯罪之情狀」，與同法第57條
      規定科刑時應審酌之一切情狀，並非有截然不同之領域，
      於裁判上酌減其刑時，應就犯罪一切情狀（包括第57條所
      列舉之10款事項），予以全盤考量，審酌其犯罪有無可憫
      恕之事由，即有無特殊之原因與環境，在客觀上足以引起
      一般同情，以及宣告法定最低度刑，是否猶嫌過重等等，
      以為判斷。查販賣第一級毒品罪之法定刑為「死刑或無期
      徒刑；處無期徒刑者，得併科新臺幣二千萬元以下罰金」
      ，然同為販賣第一級毒品之人，其原因動機不一，犯罪情
      節未必盡同，或有大盤毒梟者，亦有中、小盤之分，甚或
      僅止於吸毒者友儕間為求互通有無之有償轉讓者亦有之，
      其販賣行為所造成危害社會之程度自屬有異，法律科處此
      類犯罪，所設之法定最低本刑卻相同，不可謂不重。於此
      情形，倘依其情狀處以有期徒刑，即足以懲儆，並可達防
      衛社會之目的者，自非不可依客觀之犯行與主觀之惡性加
      以考量其情狀，是否有可憫恕之處，適用刑法第59條之規
      定酌量減輕其刑，期使個案裁判之量刑，斟酌至當，符合
      比例原則（最高法院95年度臺上字第6157號判決意旨參照
      ）。經查，本件被告 2人所為如附表一及被告楊淑美所為
      如附表三所示販賣海洛因之犯行，販售之次數分別為 5次
      及10次，購毒者分別為5人及4人，而每次販毒金額多為數
      仟元不等，僅其中 3次達萬元以上，獲利非鉅，其等之犯
      罪情節與大中盤毒梟者明顯有別，若處以最低刑度無期徒
      刑仍嫌過重，因認其等販賣第一級毒品部分確有值憫恕之
      處，為鼓勵其脫離毒品控制之決心及給予自新機會，本院
      認應適用刑法第59條之規定減輕其刑，即就被告 2人所為
      如附表一及被告楊淑美所為如附表三所示販賣第一級毒品
      罪之部分均減輕其刑。
（四）再按毒品危害防制條例第17條第2項規定：「犯第4條至第
      8 條之罪於偵查及審判中均自白者，減輕其刑。」係為鼓
      勵是類犯罪行為人悔過、自白，並期訴訟經濟、節約司法
      資源而設。一般而言，必須於偵查及審判中皆行自白，始
      有適用，缺一不可。但如檢察官未行偵訊，即依其他證據
      資料逕行起訴，致使被告無從充足此偵查中自白之要件，
      當然影響是類重罪案件被告可能得受減刑寬典處遇之機會
      與權益，無異剝奪其訴訟防禦權，難謂已經遵守憲法第 8
      條所要求並保障之正當法律程序規範意旨；於此特別情形
      ，自應解為所稱偵查中自白，僅指在偵查中，經進行訊問
      被告（行為人）之查證程序，而其坦白承認者而言，不包
      含未行偵訊即行結案、起訴之狀況。從而，就此例外情況
      ，祇要審判中自白，仍有上揭減刑寬典之適用，俾符合該
      條項規定之規範目的（最高法院100年度臺上字第654號判
      決意旨參照）。經查，被告陳永坤對於附表六所示販賣甲
      基安非他命未遂之犯行及被告楊淑美對於附表一、附表二
      、附表三編號2至編號8、附表四所示販賣海洛因及甲基安
      非他命之犯行，於檢察官偵訊及本院審理時均自白所犯，
      均應依毒品危害防制條例第17條第 2項之規定減輕其刑；
      另檢察官就被告陳永坤所為於附表一編號2、3、4、5、附
      表二編號3、4、5、6（附表一編號 1及附表二編號1、2部
      分被告陳永坤於檢察官訊問時否認與被告楊淑美共同販賣
      海洛因、甲基安非他命）、附表五所示販賣海洛因、甲基
      安非他命之犯行及就被告楊淑美所為附表二編號 3及附表
      三編號 1所示販賣海洛因、甲基安非他命之犯行，未再傳
      訊被告陳永坤或被告楊淑美，給與其等於偵查中自白之機
      會，即提起公訴，被告2人於100年6月8日、同年10月13日
      本院行準備程序及本院審理時均坦承此部分犯行，依上開
      說明，因檢察官未就此部分進行偵訊，致其等無從於偵查
      中自白，應認其等於審判中之自白，即有上開減刑寬典之
      適用，方能符合毒品危害防制條例第17條第 2項規定之規
      範目的。況被告 2人在本院行準備程序訊問時即坦白承認
      而自白犯罪，亦使得本案訴訟程序得以快速進行，而達到
      該條項為使訴訟經濟、節約司法資源之立法意旨，是被告
      2人所為如附表一至附表六所示之犯行，除附表一編號1、
      附表二編號1、2被告陳永坤之部分外，均應適用毒品危害
      防制條例第17條第2項之規定減輕其刑。
（五）又被告陳永坤於附表六所示之犯行，已著手於販賣甲基安
      非他命之實行，因未發生交付甲基安非他命之結果而未遂
      ，爰依刑法第25條第 2項之規定，按既遂犯之刑減輕之。
      被告陳永坤所為附表一編號2、3、4、5、附表二編號3、4
      、5、6、附表五、附表六之部分依刑法第71條第 1項之規
      定先加後減之；被告陳永坤所為附表一編號2、3、4、5、
      附表六之部分及被告楊淑美所為附表一、附表三之部分再
      依刑法第70條之規定遞減之。
（六）爰審酌被告陳永坤前科累累，素行不佳，被告楊淑美前有
      毒品等前科紀錄（不構成累犯），有臺灣高等法院被告前
      案紀錄表2份在卷足參，被告2人販賣毒品之金額、數量，
      影響社會風氣及國民健康，犯後自白犯行之態度等一切情
      狀，分別量處如附表主文欄所示之刑及定其應執行之刑。
三、沒收部分：
（一）按毒品危害防制條例第19條第 1項規定：「犯第4條至第9
      條、第12條、第13條或第14條第1項、第2項之罪者，其供
      犯罪所用或因犯罪所得之財物均沒收之，如全部或一部不
      能沒收時，追徵其價額或以其財產抵償之。」係採義務沒
      收主義，故販賣毒品所得之金錢，如能認定確係販賣毒品
      所得之款項，均應宣告沒收，不以當場搜獲扣押者為限；
      是販賣毒品所用之物及所得之金錢，無論已否扣案，如仍
      屬存在，即應依法沒收。惟此犯罪所得之財物，係以實際
      所得者為限，苟無所得或尚未取得者，即無從為沒收、追
      徵或以財產抵償之諭知；又共同正犯應就全部犯罪結果負
      其責任，是其犯罪所得之財物如為現金者，應合併計算，
      且於全部或一部不能沒收時，以其財產抵償之，惟為避免
      執行時發生重複沒收、抵償之情形，各共同正犯之間係採
      連帶沒收主義，於裁判時應諭知被告共同犯罪所得之財物
      應與其他共同正犯連帶沒收之，不得就全體共同正犯之總
      所得，對各共同正犯分別重複諭知沒收（最高法院93年度
      臺上字第2670號、96年度臺上字第2331號、97年度臺上字
      第697號判決意旨參照）。被告2人就各次販賣毒品所得，
      除附表三編號 8部分，尚有31,000元尚未取得外，餘均已
      取得等情，業據被告 2人於本院審理時供述在卷，爰就被
      告陳永坤就附表五及被告楊淑美就附表三、附表四所示各
      次販賣海洛因及甲基安非他命所取得之財物，於各次犯行
      中宣告沒收，如全部或一部不能沒收時，以其財產抵償之
      ；被告 2人就附表一、二所示各次共同販賣海洛因及甲基
      安非他命所得之財物，於各次犯行中宣告被告 2人連帶沒
      收，如全部或一部不能沒收時，以被告 2人之財產連帶抵
      償之。
（二）次按以營利為目的販入毒品，經多次販賣後，持有剩餘毒
      品被查獲，其各次販賣毒品行為，固應併合處罰。惟該持
      有剩餘毒品之低度行為，應僅為最後一次販賣毒品之高度
      行為所吸收，故就該查獲之剩餘毒品，祇能於最後一次之
      販賣毒品罪宣告沒收銷燬，不得於各次販賣毒品罪均宣告
      沒收銷燬（最高法院97年度臺上字第3618號、99年度臺上
      字第 7號判決意旨參照）。經查，警方在陳永坤身上扣得
      之白色粉末1包係海洛因（含袋重1.6公克，驗餘毛重1.58
      公克，鑑驗用磬0.02公克），白色結晶物 1包係甲基安非
      他命（含袋重 0.6公克），在楊淑美之手提包內扣得之白
      色粉末物 5包係海洛因（含袋重5.63公克，驗餘毛重5.57
      公克，鑑驗用磬0.06公克）及甲基安非他命10包（含袋重
      10.5公克）等情，業據被告 2人供述在卷，並有法務部調
      查局濫用藥物實驗室鑑定書 2份在卷足參，上開扣案之海
      洛因及甲基安非他命分別係第一級毒品及第二級毒品，應
      依毒品危害防制條例第18條第 1項前段之規定宣告沒收銷
      燬之。又鑑定毒品時，一般係以傾倒之方式，將包裝袋內
      之毒品倒出與包裝袋分離而秤重，必要時亦會輔以刮杓取
      袋內粉末，然無論依上述何種方式分離，包裝袋內均會有
      極微量毒品殘留。上開扣案之海洛因、甲基安非他命，依
      卷附照片所示，係以夾璉袋包裝，惟夾璉袋內仍會有海洛
      因、甲基安非他命殘留之可能。是用以包裝前揭海洛因、
      甲基安非他命之夾璉袋，若與其內所包裝之毒品析離時，
      其與所殘留之毒品難以析離，自應一併視為毒品，亦均應
      依毒品危害防制條例第18條第 1項前段之規定宣告沒收銷
      燬之，至於鑑驗用罄部分，既已不復存在，爰不為沒收之
      諭知，併予敘明。另依上開說明，本件被告 2人持有扣案
      販賣剩餘之海洛因部分應僅為被告2人於 100年3月15日最
      後一次販賣海洛因與鄧運財之高度行為（即附表一編號 3
      ）所吸收；被告 2人持有扣案販賣剩餘之甲基安非他命應
      僅為被告2人於 100年3月15日最後一次販賣甲基安非他命
      與徐遠程之高度行為（即附表二編號 5）所吸收，故分別
      於上開販賣毒品罪項下宣告沒收銷燬之。
（三）另扣案門號0000000000號之行動電話1支（內含門號00000
      00000號之SIM卡1張），該行動電話及SIM卡係被告楊淑美
      所有，供本件附表一編號2、3、5、附表二編號3、4、5及
      附表四編號 3所示販毒聯絡之用，業據被告楊淑美供述在
      卷，並有通訊監察譯文1份在卷足參，扣案之藥鏟1支為被
      告陳永坤所有、電子磅秤1臺及記帳簿1本為被告楊淑美所
      有，供其自行或與 2人共同販賣毒品所用之物，均應依毒
      品危害防制條例第19條第1項之規定宣告沒收。
（四）扣案分裝袋 2包分別係被告陳永坤、楊淑美所有，供本件
      被告 2人預備共同或分別販賣毒品之物，爰依刑法第38條
      第1項第2款之規定宣告沒收。
（五）至扣案門號0000000000號之行動電話（內含門號00000000
      00號之SIM卡1張）、門號0000000000號之行動電話（內含
      門號0000000000號之SIM卡1張）、門號0000000000號、00
      00000000號、0000000000號、0000000000號、0000000000
      號、0000000000號、0000000000號之SIM卡各1張、甲基安
      非他命吸食器1組，雖分別係被告陳永坤、楊淑美2人所有
      ，然被告 2人否認為販賣海洛因或甲基安非他命所用或所
      得之物，亦查無證據證明上開扣案物品與本件被告 2人所
      犯販賣海洛因或甲基安非他命之犯行有關，且均非屬於違
      禁物，爰不為沒收之諭知。
據上論斷，應依刑事訴訟法第299條第1項前段，毒品危害防制條
例第4條第1項、第2項、第6項、第17條第2項、第18條第1項前段
、第19條第1項，刑法第11條前段、第28條、第55條、第47條第1
項、第59條、第25條第2項、第38條第1項第2款、第51條第5款，
判決如主文。
本案經檢察官林英正到庭執行職務。
中    華    民    國   100    年    12    月    15    日
                  刑事第三庭  審判長法官  李世華
                                    法官  吳育汝
                                    法官  湯國杰
以上正本證明與原本無異。
如不服本判決應於收受送達後10日內向本院提出上訴書狀，並應
敘述具體理由。其未敘述上訴理由者，應於上訴期間屆滿後20日
內向本院補提理由書(均須按他造當事人之人數附繕本)「切勿逕
送上級法院」。
中    華    民    國   100    年    12    月    19    日
                                    書記官
附錄法條：
毒品危害防制條例第4條：
製造、運輸、販賣第一級毒品者，處死刑或無期徒刑；處無期徒
刑者，得併科新臺幣 2 千萬元以下罰金。
製造、運輸、販賣第二級毒品者，處無期徒刑或  7 年以上有期
徒刑，得併科新臺幣 1 千萬元以下罰金。
製造、運輸、販賣第三級毒品者，處  5 年以上有期徒刑，得併
科新臺幣 7 百萬元以下罰金。
製造、運輸、販賣第四級毒品者，處  3 年以上 10 年以下有期
徒刑，得併科新臺幣 3 百萬元以下罰金。
製造、運輸、販賣專供製造或施用毒品之器具者，處  1 年以上
7 年以下有期徒刑，得併科新臺幣 1 百萬元以下罰金。
前五項之未遂犯罰之。
附表一：陳永坤、楊淑美共同販賣海洛因部分
┌──┬────┬──────┬────────┬───────┬─────────────┐
│編號│交易時間│  交易地點  │聯絡方式及內容  │交易毒品之價格│主                      文│
│    │        │            │                │及數量        │                          │
├──┼────┼──────┼────────┼───────┼─────────────┤
│ 1  │99年12月│花蓮縣壽豐鄉│楊介元以不詳門號│楊淑美、陳永坤│陳永坤共同販賣第一級毒品，│
│    │間某日。│東華大學附近│之行動電話與楊淑│以1/8錢，3,000│累犯，處有期徒刑拾伍年陸月│
│    │        │之7-11便利商│美所使用不詳門號│元（起訴書誤載│。販賣第一級毒品所得新臺幣│
│    │        │店。        │之行動電話通話聯│為2,000元）之 │參仟元與楊淑美連帶沒收，如│
│    │        │            │繫確認交易之數量│價格販賣海洛因│全部或一部不能沒收時，以其│
│    │        │            │、地點，楊淑美與│與楊介元。    │財產與楊淑美之財產連帶抵償│
│    │        │            │陳永坤於左列時地│              │之。扣案之分裝袋貳包、電子│
│    │        │            │販賣海洛因與楊介│              │磅秤壹臺、藥鏟壹支、記帳本│
│    │        │            │元。            │              │壹本均沒收。              │
│    │        │            │                │              │楊淑美共同販賣第一級毒品，│
│    │        │            │                │              │處有期徒刑柒年捌月。販賣第│
│    │        │            │                │              │一級毒品所得新臺幣參仟元與│
│    │        │            │                │              │陳永坤連帶沒收，如全部或一│
│    │        │            │                │              │部不能沒收時，以其財產與陳│
│    │        │            │                │              │永坤之財產連帶抵償之。扣案│
│    │        │            │                │              │之分裝袋貳包、電子磅秤壹臺│
│    │        │            │                │              │、藥鏟壹支、記帳簿壹本均沒│
│    │        │            │                │              │收。                      │
├──┼────┼──────┼────────┼───────┼─────────────┤
│ 2  │100年3月│花蓮縣新城鄉│楊淑美以其所有門│楊淑美、陳永坤│陳永坤共同販賣第一級毒品，│
│    │10日下午│嘉里二街56巷│號0000000000號之│以0.8公克7,000│累犯，處有期徒刑捌年貳月。│
│    │4、5時許│5號徐遠程之 │行動電話與徐遠程│元之價格販賣海│販賣第一級毒品所得新臺幣柒│
│    │。      │住處。      │所使用門號098132│洛因與徐遠程。│仟元與楊淑美連帶沒收，如全│
│    │        │            │0531號或00000000│              │部或一部不能沒收時，以其財│
│    │        │            │38號之電話通話聯│              │產與楊淑美之財產連帶抵償之│
│    │        │            │繫確認交易之數量│              │。扣案門號00000000│
│    │        │            │、地點，楊淑美與│              │一二號之行動電話壹支（內含│
│    │        │            │陳永坤於左列時地│              │門號0000000000號│
│    │        │            │販賣海洛因與徐遠│              │之SIM卡1張）、分裝袋貳包、│
│    │        │            │程。            │              │電子磅秤壹臺、藥鏟壹支、記│
│    │        │            │                │              │帳簿壹本均沒收。          │
│    │        │            │                │              │楊淑美共同販賣第一級毒品，│
│    │        │            │                │              │處有期徒刑柒年玖月。販賣第│
│    │        │            │                │              │一級毒品所得新臺幣柒仟元與│
│    │        │            │                │              │陳永坤連帶沒收，如全部或一│
│    │        │            │                │              │部不能沒收時，以其財產與陳│
│    │        │            │                │              │永坤之財產連帶抵償之。扣案│
│    │        │            │                │              │門號0000000000號│
│    │        │            │                │              │之行動電話壹支（內含門號○│
│    │        │            │                │              │000000000號之SIM │
│    │        │            │                │              │卡1張）、分裝袋貳包、電子 │
│    │        │            │                │              │磅秤壹臺、藥鏟壹支、記帳簿│
│    │        │            │                │              │壹本均沒收。              │
├──┼────┼──────┼────────┼───────┼─────────────┤
│ 3  │100年3月│花蓮縣花蓮市│鄧運財以門號0988│楊淑美、陳永坤│陳永坤共同販賣第一級毒品，│
│    │15日中午│中央路慈濟醫│200025號之行動電│以0.6公克3,000│累犯，處有期徒刑捌年。販賣│
│    │12時許。│院附近之7-11│話與楊淑美所有門│元之價格販賣海│第一級毒品所得新臺幣參仟元│
│    │        │便利商店。  │號0000000000號之│洛因與鄧運財。│與楊淑美連帶沒收，如全部或│
│    │        │            │行動電話通話聯繫│              │一部不能沒收時，以其財產與│
│    │        │            │確認交易之數量、│              │楊淑美之財產連帶抵償之。扣│
│    │        │            │地點，楊淑美、陳│              │案之海洛因陸包（含袋重，驗│
│    │        │            │永坤於左列時地販│              │餘毛重柒點壹伍公克）沒收銷│
│    │        │            │賣海洛因與鄧運財│              │燬之。扣案門號○九一七三八│
│    │        │            │。              │              │五四一二號之行動電話壹支（│
│    │        │            │                │              │內含門號00000000一│
│    │        │            │                │              │二號之SIM卡1張）、分裝袋貳│
│    │        │            │                │              │包、電子磅秤壹臺、藥鏟壹支│
│    │        │            │                │              │、記帳簿壹本均沒收。      │
│    │        │            │                │              │楊淑美共同販賣第一級毒品，│
│    │        │            │                │              │處有期徒刑柒年捌月。販賣第│
│    │        │            │                │              │一級毒品所得新臺幣參仟元與│
│    │        │            │                │              │陳永坤連帶沒收，如全部或一│
│    │        │            │                │              │部不能沒收時，以其財產與陳│
│    │        │            │                │              │永坤之財產連帶抵償之。扣案│
│    │        │            │                │              │之海洛因陸包（含袋重，驗餘│
│    │        │            │                │              │毛重柒點壹伍公克）沒收銷燬│
│    │        │            │                │              │之。扣案門號0000000│
│    │        │            │                │              │四一二號之行動電話壹支（內│
│    │        │            │                │              │含門號0000000000│
│    │        │            │                │              │號之SIM卡1張）、分裝袋貳包│
│    │        │            │                │              │、電子磅秤壹臺、藥鏟壹支、│
│    │        │            │                │              │記帳簿壹本均沒收。        │
├──┼────┼──────┼────────┼───────┼─────────────┤
│ 4  │100年2月│花蓮縣瑞穗鄉│陳永坤、楊淑美共│楊淑美、陳永坤│陳永坤共同販賣第一級毒品，│
│    │23日某時│瑞祥村瑞祥10│同至莊朝文住處，│以1/8錢，3,000│累犯，處有期徒刑捌年。販賣│
│    │許。    │0號莊朝文住 │共同販賣海洛因與│元之價格販海洛│第一級毒品所得新臺幣參仟元│
│    │        │處。        │鄧景鵬。        │因與鄧景鵬。  │與楊淑美連帶沒收，如全部或│
│    │        │            │                │              │一部不能沒收時，以其財產與│
│    │        │            │                │              │楊淑美之財產連帶抵償之。扣│
│    │        │            │                │              │案之分裝袋貳包、電子磅秤壹│
│    │        │            │                │              │臺、藥鏟壹支、記帳簿壹本均│
│    │        │            │                │              │沒收。                    │
│    │        │            │                │              │楊淑美共同販賣第一級毒品，│
│    │        │            │                │              │處有期徒刑柒年捌月。販賣第│
│    │        │            │                │              │一級毒品所得新臺幣參仟元與│
│    │        │            │                │              │陳永坤連帶沒收，如全部或一│
│    │        │            │                │              │部不能沒收時，以其財產與陳│
│    │        │            │                │              │永坤之財產連帶抵償之。扣案│
│    │        │            │                │              │之毒品分裝袋貳包、電子磅秤│
│    │        │            │                │              │壹臺、藥鏟壹支、記帳簿壹本│
│    │        │            │                │              │均沒收。                  │
├──┼────┼──────┼────────┼───────┼─────────────┤
│ 5  │100年3月│花蓮縣花蓮市│周賢丕以門號0986│楊淑美、陳永坤│陳永坤共同販賣第一級毒品，│
│    │13日中午│和平路遠東百│705711號之行動電│販賣1,000元之 │累犯，處有期徒刑捌年。販賣│
│    │12時許。│貨對面之7-11│話與楊淑美所有門│海洛因與周賢丕│第一級毒品所得新臺幣壹仟元│
│    │        │便利商店。  │號0000000000號之│。            │與楊淑美連帶沒收，如全部或│
│    │        │            │行動電話通話聯繫│              │一部不能沒收時，以其財產與│
│    │        │            │確認交易之數量、│              │楊淑美之財產連帶抵償之。扣│
│    │        │            │地點，楊淑美與陳│              │案門號0000000000│
│    │        │            │永坤於左列時地販│              │號之行動電話壹支（內含門號│
│    │        │            │賣海洛因與周賢丕│              │0000000000號之SI│
│    │        │            │。              │              │M卡1張）、分裝袋貳包、電子│
│    │        │            │                │              │磅秤壹臺、藥鏟壹支、記帳簿│
│    │        │            │                │              │壹本均沒收。              │
│    │        │            │                │              │楊淑美共同販賣第一級毒品，│
│    │        │            │                │              │處有期徒刑柒年捌月。販賣第│
│    │        │            │                │              │一級毒品所得新臺幣壹仟元與│
│    │        │            │                │              │陳永坤連帶沒收，如全部或一│
│    │        │            │                │              │部不能沒收時，以其財產與陳│
│    │        │            │                │              │永坤之財產連帶抵償之。扣案│
│    │        │            │                │              │門號0000000000號│
│    │        │            │                │              │之行動電話壹支（內含門號○│
│    │        │            │                │              │000000000號之SIM │
│    │        │            │                │              │卡1張）、分裝袋貳包、電子 │
│    │        │            │                │              │磅秤壹臺、藥鏟壹支、記帳簿│
│    │        │            │                │              │壹本均沒收。              │
└──┴────┴──────┴────────┴───────┴─────────────┘
附表二：陳永坤、楊淑美共同販賣甲基安非他命部分：
┌──┬────┬──────┬────────┬───────┬─────────────┐
│編號│交易時間│  交易地點  │聯絡方式及內容  │交易毒品之價格│主                      文│
│    │        │            │                │及數量        │                          │
├──┼────┼──────┼────────┼───────┼─────────────┤
│ 1  │99年10月│花蓮縣花蓮市│張漢元以門號0954│楊淑美、陳永坤│陳永坤共同販賣第二級毒品，│
│    │26日下午│中央路延平郡│041473號之行動電│販賣3,000元甲 │累犯，處有期徒刑柒年肆月。│
│    │2時52分 │王廟。      │話與楊淑美持有門│基安非他命與張│販賣第二級毒品所得新臺幣參│
│    │許。    │            │號0000000000號之│漢元。        │仟元與楊淑美連帶沒收，如全│
│    │        │            │行動電話通話聯繫│              │部或一部不能沒收時，以其財│
│    │        │            │確認交易之數量、│              │產與楊淑美之財產連帶抵償之│
│    │        │            │地點，楊淑美、陳│              │。扣案之分裝袋貳包、電子磅│
│    │        │            │永坤於左列時地販│              │秤壹臺、藥鏟壹支、記帳簿壹│
│    │        │            │賣甲基安非他命與│              │本均沒收。                │
│    │        │            │張漢元。        │              │楊淑美共同販賣第二級毒品，│
│    │        │            │                │              │處有期徒刑拾參年捌月。販賣│
│    │        │            │                │              │第二級毒品所得新臺幣參仟元│
│    │        │            │                │              │與陳永坤連帶沒收，如全部或│
│    │        │            │                │              │一部不能沒收時，以其財產與│
│    │        │            │                │              │陳永坤之財產連帶抵償之。扣│
│    │        │            │                │              │案之分裝袋貳包、電子磅秤壹│
│    │        │            │                │              │臺、藥鏟壹支、記帳簿壹本均│
│    │        │            │                │              │沒收。                    │
├──┼────┼──────┼────────┼───────┼─────────────┤
│ 2  │99年11月│花蓮縣光復鄉│楊介元以不詳之方│楊淑美、陳永坤│陳永坤共同販賣第二級毒品，│
│    │間某日。│敦厚路152之1│式聯絡楊淑美確認│以1/4兩，12,00│累犯，處有期徒刑柒年陸月。│
│    │        │號楊介元之住│交易之數量、地點│0元之價格販賣 │販賣第二級毒品所得新臺幣壹│
│    │        │處。        │，楊淑美、陳永坤│甲基安非他命與│萬貳仟元與楊淑美連帶沒收，│
│    │        │            │於左列時地販賣甲│楊介元。      │如全部或一部不能沒收時，以│
│    │        │            │基安非他命與楊介│              │其財產與楊淑美之財產連帶抵│
│    │        │            │元。            │              │償之。扣案之分裝袋貳包、電│
│    │        │            │                │              │子磅秤壹臺、藥鏟壹支、記帳│
│    │        │            │                │              │簿壹本均沒收。            │
│    │        │            │                │              │楊淑美共同販賣第二級毒品，│
│    │        │            │                │              │處有期徒刑參年拾月。販賣第│
│    │        │            │                │              │二級毒品所得新臺幣壹萬貳仟│
│    │        │            │                │              │元與陳永坤連帶沒收，如全部│
│    │        │            │                │              │或一部不能沒收時，以其財產│
│    │        │            │                │              │與陳永坤之財產連帶抵償之。│
│    │        │            │                │              │扣案之分裝袋貳包、電子磅秤│
│    │        │            │                │              │壹臺、藥鏟壹支、記帳簿壹本│
│    │        │            │                │              │均沒收。                  │
├──┼────┼──────┼────────┼───────┼─────────────┤
│ 3  │100年3月│花蓮縣花蓮市│黃婉婷以門號0970│楊淑美、陳永坤│陳永坤共同販賣第二級毒品，│
│    │13日下午│南濱公園之停│652344號之行動電│以3公克，13,50│累犯，處有期徒刑肆年貳月。│
│    │5、6時許│車場。      │話聯絡楊淑美所有│0元之價格販賣 │販賣第二級毒品所得新臺幣壹│
│    │。      │            │門號0000000000號│甲基安非他命與│萬參仟伍佰元與楊淑美連帶沒│
│    │        │            │之行動電話確認交│陳韋翰、黃婉婷│收，如全部或一部不能沒收時│
│    │        │            │易之數量、地點，│。            │，以其財產與楊淑美之財產連│
│    │        │            │楊淑美、陳永坤於│              │帶抵償之。扣案門號○九一七│
│    │        │            │左列時地販賣甲基│              │三八五四一二號之行動電話壹│
│    │        │            │安非他命與陳韋翰│              │支（內含門號0000000│
│    │        │            │、黃婉婷。      │              │四一二號之SIM卡1張）、分裝│
│    │        │            │                │              │袋貳包、電子磅秤壹臺、藥鏟│
│    │        │            │                │              │壹支、記帳簿壹本均沒收。  │
│    │        │            │                │              │楊淑美共同販賣第二級毒品，│
│    │        │            │                │              │處有期徒刑參年拾月。販賣第│
│    │        │            │                │              │二級毒品所得新臺幣壹萬參仟│
│    │        │            │                │              │伍佰元與陳永坤連帶沒收，如│
│    │        │            │                │              │全部或一部不能沒收時，以其│
│    │        │            │                │              │財產與陳永坤之財產連帶抵償│
│    │        │            │                │              │之。扣案門號0000000│
│    │        │            │                │              │四一二號之行動電話壹支（內│
│    │        │            │                │              │含門號0000000000│
│    │        │            │                │              │號之SIM卡1張）、分裝袋貳包│
│    │        │            │                │              │、電子磅秤壹臺、藥鏟壹支、│
│    │        │            │                │              │記帳簿壹本均沒收。        │
├──┼────┼──────┼────────┼───────┼─────────────┤
│ 4  │100年3月│花蓮縣花蓮市│楊淑美以其所有門│楊淑美、陳永坤│陳永坤共同販賣第二級毒品，│
│    │13日下午│中正路美琪飯│號0000000000號之│以1.5公克，8, │累犯，處有期徒刑肆年壹月。│
│    │3時許。 │店樓下（起訴│行動電話與吳昭禹│000元之價格販 │販賣第二級毒品所得新臺幣捌│
│    │        │書誤載為花蓮│所使用門號095573│賣甲基安非他命│仟元與楊淑美連帶沒收，如全│
│    │        │縣瑞穗鄉某路│4202號之行動電話│與吳昭禹。    │部或一部不能沒收時，以其財│
│    │        │邊）。      │通話聯繫確認交易│              │產與楊淑美之財產連帶抵償之│
│    │        │            │之數量、地點，楊│              │。扣案門號00000000│
│    │        │            │淑美、陳永坤於左│              │一二號之行動電話壹支（內含│
│    │        │            │列時地販賣甲基安│              │門號0000000000號│
│    │        │            │非他命與吳昭禹。│              │之SIM卡1張）、分裝袋貳包、│
│    │        │            │                │              │電子磅秤壹臺、藥鏟壹支、記│
│    │        │            │                │              │帳簿壹本均沒收。          │
│    │        │            │                │              │楊淑美共同販賣第二級毒品，│
│    │        │            │                │              │處有期徒刑參年玖月。販賣第│
│    │        │            │                │              │二級毒品所得新臺幣捌仟元與│
│    │        │            │                │              │陳永坤連帶沒收，如全部或一│
│    │        │            │                │              │部不能沒收時，以其財產與陳│
│    │        │            │                │              │永坤之財產連帶抵償之。扣案│
│    │        │            │                │              │門號0000000000號│
│    │        │            │                │              │之行動電話壹支（內含門號○│
│    │        │            │                │              │000000000號之SI M│
│    │        │            │                │              │卡1張）、分裝袋貳包、電子 │
│    │        │            │                │              │磅秤壹臺、藥鏟壹支、記帳簿│
│    │        │            │                │              │壹本均沒收。              │
├──┼────┼──────┼────────┼───────┼─────────────┤
│ 5  │100年3月│花蓮縣新城鄉│楊淑美以其所有門│楊淑美、陳永坤│陳永坤共同販賣第二級毒品，│
│    │15日下午│嘉里二街56巷│號0000000000號之│以2公克7,500元│累犯，處有期徒刑肆年壹月。│
│    │4、5時許│5號徐遠程之 │行動電話與徐遠程│之價格販賣甲基│販賣第二級毒品所得新臺幣柒│
│    │。      │住處。      │所使用門號098132│安非他命與徐遠│仟伍佰元與楊淑美連帶沒收，│
│    │        │            │0531號或00000000│程。          │如全部或一部不能沒收時，以│
│    │        │            │38號之行動電話通│              │其財產與楊淑美之財產連帶抵│
│    │        │            │話聯繫確認交易之│              │償之。扣案之甲基安非他命拾│
│    │        │            │數量、地點，楊淑│              │壹包（含袋重拾壹點壹公克）│
│    │        │            │美、陳永坤於左列│              │沒收銷燬之。扣案門號○九一│
│    │        │            │時地販賣甲基安命│              │0000000號之行動電話│
│    │        │            │與徐遠程。      │              │壹支（內含門號○九一七三八│
│    │        │            │                │              │五四一二號之SIM卡1張）、分│
│    │        │            │                │              │裝袋貳包、電子磅秤壹臺、藥│
│    │        │            │                │              │鏟壹支、記帳簿壹本均沒收。│
│    │        │            │                │              │楊淑美共同販賣第二級毒品，│
│    │        │            │                │              │處有期徒刑參年捌月。販賣第│
│    │        │            │                │              │二級毒品所得新臺幣柒仟伍佰│
│    │        │            │                │              │元與陳永坤連帶沒收，如全部│
│    │        │            │                │              │或一部不能沒收時，以其財產│
│    │        │            │                │              │與陳永坤之財產連帶抵償之。│
│    │        │            │                │              │扣案之甲基安非他命拾壹包（│
│    │        │            │                │              │含袋重拾壹點壹公克）沒收銷│
│    │        │            │                │              │燬之。扣案門號○九一七三八│
│    │        │            │                │              │五四一二號之行動電話壹支（│
│    │        │            │                │              │內含門號00000000一│
│    │        │            │                │              │二號之SIM卡1張）、分裝袋貳│
│    │        │            │                │              │包、電子磅秤壹臺、藥鏟壹支│
│    │        │            │                │              │、記帳簿壹本均沒收。      │
├──┼────┼──────┼────────┼───────┼─────────────┤
│ 6  │100年2月│花蓮縣鳳林鎮│莊朝文以門號0917│以2.5公克，10,│陳永坤共同販賣第二級毒品，│
│    │4日晚上1│箭瑛大橋西側│254183號之行動電│000元之價格販 │累犯，處有期徒刑肆年壹月。│
│    │1時55分 │橋頭。      │話與張漢元所使用│賣甲基安非他命│販賣第二級毒品所得新臺幣壹│
│    │許。    │            │門號0000000000號│與鄧景鵬、莊朝│萬元與楊淑美、張漢元連帶沒│
│    │        │            │之行動電話通話聯│文。          │收，如全部或一部不能沒收時│
│    │        │            │繫確認交易之時間│              │，以其財產與楊淑美、張漢元│
│    │        │            │、地點，張漢元再│              │之財產連帶抵償之。扣案門號│
│    │        │            │以上開電話與楊淑│              │0000000000號之行│
│    │        │            │美所有門號091738│              │動電話壹支（內含門號○九一│
│    │        │            │5412號之行動電話│              │0000000號之SIM卡1張│
│    │        │            │聯繫，並開車載楊│              │）、分裝袋貳包、電子磅秤壹│
│    │        │            │淑美、陳永坤於左│              │臺、藥鏟壹支、記帳簿壹本均│
│    │        │            │列時地見面，而共│              │沒收。                    │
│    │        │            │同販賣甲基安非他│              │楊淑美共同販賣第二級毒品，│
│    │        │            │命與鄧景鵬、莊朝│              │處有期徒刑參年玖月。販賣第│
│    │        │            │文。            │              │二級毒品所得新臺幣壹萬元與│
│    │        │            │                │              │陳永坤、張漢元連帶沒收，如│
│    │        │            │                │              │全部或一部不能沒收時，以其│
│    │        │            │                │              │財產與陳永坤、張漢元之財產│
│    │        │            │                │              │連帶抵償之。扣案門號○九一│
│    │        │            │                │              │0000000號之行動電話│
│    │        │            │                │              │壹支（內含門號○九一七三八│
│    │        │            │                │              │五四一二號之SIM卡1張）、分│
│    │        │            │                │              │裝袋貳包、電子磅秤壹臺、藥│
│    │        │            │                │              │鏟壹支、記帳簿壹本均沒收。│
│    │        │            │                │              │                          │
└──┴────┴──────┴────────┴───────┴─────────────┘
附表三：楊淑美販賣海洛因部分
┌──┬────┬──────┬────────┬───────┬─────────────┐
│編號│交易時間│  交易地點  │聯絡方式及內容  │交易毒品之價格│主                      文│
│    │        │            │                │及數量        │                          │
├──┼────┼──────┼────────┼───────┼─────────────┤
│ 1  │99年7月1│花蓮縣花蓮市│鍾瑞勳以門號0975│楊淑美以1/8錢 │楊淑美販賣第一級毒品，處有│
│    │9日下午 │多羅滿汽車旅│652079號之行動電│2,500元之價格 │期徒刑柒年捌月。販賣第一級│
│    │3時18分 │館旁之停車場│話與楊淑美持有門│販賣海洛因與鍾│毒品所得新臺幣貳仟伍佰元沒│
│    │許。    │。          │號0000000000號之│瑞勳、湯文貞。│收，如全部或一部不能沒收時│
│    │        │            │行動電話通話聯繫│              │，以其財產抵償之。扣案之分│
│    │        │            │確認交易之數量、│              │裝袋壹包、電子磅秤壹臺、記│
│    │        │            │地點，於左列時地│              │帳簿壹本均沒收。          │
│    │        │            │販賣海洛因與鍾瑞│              │                          │
│    │        │            │勳、湯文貞。    │              │                          │
├──┼────┼──────┼────────┼───────┼─────────────┤
│ 2  │99年12月│花蓮縣花蓮市│劉文慶以門號0981│楊淑美以0.4公 │楊淑美販賣第一級毒品，處有│
│    │4日下午 │花蓮火車站後│207415號之行動電│克3,000元之價 │期徒刑柒年捌月。販賣第一級│
│    │1時41分 │站附近之7-11│話與楊淑美持有門│格販賣海洛因與│毒品所得新臺幣參仟元沒收，│
│    │許。    │便利商店    │號0000000000號之│劉文慶。      │如全部或一部不能沒收時，以│
│    │        │            │行動電話通話聯繫│              │其財產抵償之。扣案之分裝袋│
│    │        │            │確認交易之數量、│              │壹包、電子磅秤壹臺、記帳簿│
│    │        │            │地點，於左列時地│              │壹本均沒收。              │
│    │        │            │販賣海洛因與劉文│              │                          │
│    │        │            │慶。            │              │                          │
│    │        │            │                │              │                          │
├──┼────┼──────┼────────┼───────┼─────────────┤
│3   │99年12月│花蓮縣吉安鄉│劉文慶以門號0981│楊淑美以0.4公 │楊淑美販賣第一級毒品，處有│
│    │5日下午 │（起訴書誤載│207415號之行動電│克3,000元之價 │期徒刑柒年捌月。販賣第一級│
│    │1時26分 │為花蓮市）建│話與楊淑美持有門│格販賣海洛因與│毒品所得新臺幣參仟元沒收，│
│    │許。    │國路燦坤電器│號0000000000號之│劉文慶。      │如全部或一部不能沒收時，以│
│    │        │行前。      │行動電話通話聯繫│              │其財產抵償之。扣案之分裝袋│
│    │        │            │確認交易之數量、│              │壹包、電子磅秤壹臺、記帳簿│
│    │        │            │地點，於左列時地│              │壹本均沒收。              │
│    │        │            │販賣海洛因與劉文│              │                          │
│    │        │            │慶。            │              │                          │
├──┼────┼──────┼────────┼───────┼─────────────┤
│4   │99年12月│花蓮縣花蓮市│劉文慶以門號0981│楊淑美以0.4公 │楊淑美販賣第一級毒品，處有│
│    │13日下午│中山路花蓮客│207415號之行動電│克3,000元之價 │期徒刑柒年捌月。販賣第一級│
│    │4時59分 │運總站旁。  │話與楊淑美持有門│格販賣海洛因與│毒品所得新臺幣參仟元沒收，│
│    │許。    │            │號0000000000號之│劉文慶。      │如全部或一部不能沒收時，以│
│    │        │            │行動電話通話聯繫│              │其財產抵償之。扣案之分裝袋│
│    │        │            │確認交易之數量、│              │壹包、電子磅秤壹臺、記帳簿│
│    │        │            │地點，於左列時地│              │壹本均沒收。              │
│    │        │            │販賣海洛因與劉文│              │                          │
│    │        │            │慶。            │              │                          │
├──┼────┼──────┼────────┼───────┼─────────────┤
│5   │99年12月│花蓮縣花蓮市│劉文慶以門號0988│楊淑美以海洛因│楊淑美販賣第一級毒品，處有│
│    │21日中午│上海街69巷6 │458688號之行動電│0.8公克6,000元│期徒刑柒年拾月。販賣第一級│
│    │12時17分│號劉文慶之住│話與楊淑美持有門│之海洛因及甲基│毒品、第二級毒品所得新臺幣│
│    │許。    │處          │號0000000000號之│安非他命1公克 │捌仟元沒收，如全部或一部不│
│    │        │            │行動電話通話聯繫│2,000元之價格 │能沒收時，以其財產抵償之。│
│    │        │            │確認交易之數量、│販賣與劉文慶。│扣案之分裝袋壹包、電子磅秤│
│    │        │            │地點，於左列時地│              │壹臺、記帳簿壹本均沒收。  │
│    │        │            │販賣海洛因與劉文│              │                          │
│    │        │            │慶。            │              │                          │
├──┼────┼──────┼────────┼───────┼─────────────┤
│6   │99年12月│花蓮縣花蓮市│劉文慶以門號0988│楊淑美以0.4公 │楊淑美販賣第一級毒品，處有│
│    │31日凌晨│上海街69巷6 │458688號之行動電│克3,000元之價 │期徒刑柒年捌月。販賣第一級│
│    │4時48分 │號劉文慶之住│話與楊淑美持有門│格販賣海洛因與│毒品所得新臺幣參仟元沒收，│
│    │許。    │處。        │號0000000000號之│劉文慶。      │如全部或一部不能沒收時，以│
│    │        │            │行動電話通話聯繫│              │其財產抵償之。扣案之分裝袋│
│    │        │            │確認交易之數量、│              │壹包、電子磅秤壹臺、記帳簿│
│    │        │            │地點，於左列時地│              │壹本均沒收。              │
│    │        │            │販賣海洛因與劉文│              │                          │
│    │        │            │慶。            │              │                          │
├──┼────┼──────┼────────┼───────┼─────────────┤
│ 7  │100年1月│花蓮縣花蓮市│劉文慶以門號0988│楊淑美以0.4公 │楊淑美販賣第一級毒品，處有│
│    │13日晚上│上海街69巷6 │458688號之行動電│克3,000元之價 │期徒刑柒年捌月。販賣第一級│
│    │10時4分 │號劉文慶之住│話與楊淑美持有門│格販賣海洛因與│毒品所得新臺幣參仟元沒收，│
│    │許。    │處          │號0000000000號之│劉文慶。      │如全部或一部不能沒收時，以│
│    │        │            │行動電話通話聯繫│              │其財產抵償之。扣案之分裝袋│
│    │        │            │確認交易之數量、│              │壹包、電子磅秤壹臺、記帳簿│
│    │        │            │地點，於左列時地│              │壹本均沒收。              │
│    │        │            │販賣海洛因與劉文│              │                          │
│    │        │            │慶。            │              │                          │
├──┼────┼──────┼────────┼───────┼─────────────┤
│ 8  │100年農 │花蓮縣花蓮市│周賢丕以不詳之方│楊淑美販賣海洛│楊淑美販賣第一級毒品，處有│
│    │曆過年前│中央路北基加│式聯絡楊淑美確認│因共3次，每次 │期徒刑捌年。販賣第一級毒品│
│    │後      │油站後楊淑美│交易之數量、地點│金額24,000元（│所得新臺幣貳萬肆仟元沒收，│
│    │        │之租屋處    │，於左列時地販賣│尚有31,000元尚│如全部或一部不能沒收時，以│
│    │        │            │海洛因與周賢丕。│未收          │其財產抵償之。扣案之分裝袋│
│    │        │            │                │取）          │壹包、電子磅秤壹臺、記帳簿│
│    │        │            │                │              │壹本均沒收。              │
│    │        │            │                │              │楊淑美販賣第一級毒品，處有│
│    │        │            │                │              │期徒刑捌年。販賣第一級毒品│
│    │        │            │                │              │所得新臺幣壹萬柒仟元沒收，│
│    │        │            │                │              │如全部或一部不能沒收時，以│
│    │        │            │                │              │其財產抵償之。扣案之分裝袋│
│    │        │            │                │              │壹包、電子磅秤壹臺、記帳簿│
│    │        │            │                │              │壹本均沒收。              │
│    │        │            │                │              │楊淑美販賣第一級毒品，處有│
│    │        │            │                │              │期徒刑捌年。扣案之分裝袋壹│
│    │        │            │                │              │包、電子磅秤壹臺、記帳簿壹│
│    │        │            │                │              │本均沒收。                │
└──┴────┴──────┴────────┴───────┴─────────────┘
附表四：楊淑美販賣甲基安非他命部分
┌──┬────┬──────┬────────┬───────┬─────────────┐
│編號│交易時間│  交易地點  │聯絡方式及內容  │交易毒品之價格│主                      文│
│    │        │            │                │及數量        │                          │
├──┼────┼──────┼────────┼───────┼─────────────┤
│ 1  │99年10月│花蓮縣壽豐鄉│張漢元以不詳之方│楊淑美販賣2,50│楊淑美販賣第二級毒品，處有│
│    │間某日。│東華大學附近│式聯繫楊淑美確認│0元之甲基安非 │期徒刑參年捌月。販賣第二級│
│    │        │之7-11便利商│交易之數量、地點│他命與張漢元。│毒品所得新臺幣貳仟伍佰元沒│
│    │        │店。        │，於左列時地販賣│              │收，如全部或一部不能沒收時│
│    │        │            │甲基安非他命與張│              │，以其財產抵償之。扣案之分│
│    │        │            │漢元。          │              │裝袋壹包、電子磅秤壹臺、記│
│    │        │            │                │              │帳簿壹本均沒收。          │
├──┼────┼──────┼────────┼───────┼─────────────┤
│ 2  │100年2月│花蓮縣花蓮市│劉斯聖以不詳之方│楊淑美販賣8,00│楊淑美販賣第二級毒品，處有│
│    │5日某時 │旺旺釣蝦場。│式聯繫楊淑美確認│0元之甲基安非 │期徒刑參年玖月。販賣第二級│
│    │許。    │            │交易之數量、地點│他命與劉斯聖、│毒品所得新臺幣捌仟元沒收，│
│    │        │            │，於左列時地販賣│黃金朝。      │如全部或一部不能沒收時，以│
│    │        │            │甲基安非他命與劉│              │其財產抵償之。扣案之分裝袋│
│    │        │            │斯聖、黃金朝。  │              │壹包、電子磅秤壹臺、記帳簿│
│    │        │            │                │              │壹本均沒收。              │
├──┼────┼──────┼────────┼───────┼─────────────┤
│ 3  │100年3月│花蓮縣花蓮市│謝志祥以門號0970│楊淑美以1公克 │楊淑美販賣第二級毒品，處有│
│    │8日下午5│中央路北基加│664607號之行動電│5,000元之價格 │期徒刑參年捌月。販賣第二級│
│    │時17分許│油站後楊淑美│話與楊淑美所有門│販賣甲基安非他│毒品所得新臺幣伍仟元沒收，│
│    │。      │之租屋處。  │號0000000000號之│命與謝志祥。  │如全部或一部不能沒收時，以│
│    │        │            │行動電話通話聯繫│              │其財產抵償之。扣案門號○九│
│    │        │            │確認交易之數量、│              │一0000000號之行動電│
│    │        │            │地點，於左列時地│              │話壹支（內含門號○九一七三│
│    │        │            │販賣甲基安非他命│              │八五四一二號之SIM卡1張）、│
│    │        │            │與謝志祥。      │              │、分裝袋壹包、電子磅秤壹臺│
│    │        │            │                │              │、記帳簿壹本均沒收。      │
└──┴────┴──────┴────────┴───────┴─────────────┘
附表五：陳永坤販賣甲基安非他命部分
┌──┬────┬──────┬────────┬───────┬─────────────┐
│編號│交易時間│  交易地點  │聯絡方式及內容  │交易毒品之價格│主                      文│
│    │        │            │                │及數量        │                          │
├──┼────┼──────┼────────┼───────┼─────────────┤
│ 1  │100年1  │花蓮縣花蓮市│李承達以門號0989│陳永坤以1公克 │陳永坤販賣第二級毒品，累犯│
│    │月底某日│中央路延平郡│689352號之行動電│4,500元之價格 │，處有期徒刑肆年。販賣第二│
│    │晚上7、8│王廟。      │話與陳永坤持有門│販賣甲基安非他│級毒品所得新臺幣肆仟伍佰元│
│    │時許。  │            │號0000000000號之│命與李承達。  │沒收，如全部或一部不能沒收│
│    │        │            │行動電話通話聯繫│              │時，以其財產抵償之。扣案之│
│    │        │            │確認交易之數量、│              │分裝袋壹包、藥鏟壹支均沒收│
│    │        │            │地點，於左列時地│              │。                        │
│    │        │            │販賣甲基安非他命│              │                          │
│    │        │            │與李承達。      │              │                          │
├──┼────┼──────┼────────┼───────┼─────────────┤
│ 2  │100年2月│花蓮縣壽豐鄉│葉俊孝以門號0934│陳永坤以3公克 │陳永坤販賣第二級毒品，累犯│
│    │初某日晚│（起訴書誤載│470537號之行動電│11,000元之價格│，處有期徒刑肆年肆月。販賣│
│    │上7、8時│為吉安鄉）鹽│話與陳永坤持有門│販賣甲基安非他│第二級毒品所得新臺幣壹萬壹│
│    │許。    │寮村福德192 │號0000000000號之│命與葉俊孝。  │仟元沒收，如全部或一部不能│
│    │        │號之沐海民宿│行動電話通話聯繫│              │沒收時，以其財產抵償之。扣│
│    │        │。          │確認交易之數量、│              │案之分裝袋壹包、藥鏟壹支。│
│    │        │            │地點，於左列時地│              │                          │
│    │        │            │販賣甲基安非他命│              │                          │
│    │        │            │與葉俊孝。      │              │                          │
└──┴────┴──────┴────────┴───────┴─────────────┘
附表六：陳永坤販賣甲基安非他命未遂部分
┌──┬────┬──────┬────────┬───────┬─────────────┐
│編號│通聯時間│  交易地點  │聯絡方式及內容  │交易毒品之價格│主                      文│
│    │        │            │                │及數量        │                          │
├──┼────┼──────┼────────┼───────┼─────────────┤
│ 1  │99年10月│花蓮縣吉安鄉│張漢元以門號0954│陳永坤要販賣1,│陳永坤販賣第二級毒品未遂，│
│    │20日下午│中華路之黃昏│041473號之行動電│500元之甲基安 │累犯，處有期徒刑貳年。扣案│
│    │3時05分 │市場附近。  │話與陳永坤持有門│命販賣與張漢元│之分裝袋壹包、藥鏟壹支均沒│
│    │許至4時 │            │號0000000000號之│，但因陳永坤太│收。                      │
│    │25分許。│            │行動電話通話聯繫│晚至交易地點而│                          │
│    │        │            │確認交易之數量，│未達成交易。  │                          │
│    │        │            │約定販賣甲基安非│              │                          │
│    │        │            │他命與張漢元。  │              │                          │
└──┴────┴──────┴────────┴───────┴─────────────┘